Inventaris van het archief van het Ministerie van Sociale Zaken: Afdeling Arbeid II; Afdeling Arbeidsverhoudingen, (1930) 1942-1950
Nationaal Archief, Den Haag
- Bemoeienis met sociale verzekeringen., B.
  - Stukken betreffende de vaststelling van prijsvoorschriften inzake de tarieven van de sociale verzekeringen, 1943; 152; 1 omslag
  - Stukken betreffende de sociale verzekering van wachtgelders, 1943-1946; 153; 1 omslag
  - Ingekomen circulaire van het departement van Sociale Zaken houdende vaststelling van de vergoeding aan de bedrijfsverenigingen en Raad van Arbeid voor administratie - kosten, met begeleidende brief van de Federatie van Bedrijfsverenigingen voor ziekengeldverzekering, gestencild, oktober, november 1947; 154; 2 stukken
  - Stukken betreffende de organisatie en de samenstelling van de Centrale Coördinatiecommissie Sociale Voorzieningen, 1947-1948; 155; 1 omslag
  - Stukken betreffende verdragen tussen de landen van het "Vijfmogendheden-pact" inzake sociale verzekering, 1948; 156; 2 stukken
  - Stukken betreffende plannen om te komen tot een overeenkomst met Spanje inzake sociale verzekering voor werknemers, 1948-1949; 157; 1 omslag
  - Stukken betreffende een conceptovereenkomst met Frankrijk inzake sociale verzekering voor werknemers, 1949; 158; 1 omslag
- Varia., C.
  - Stukken betreffende voorstellen om aannemers van gemeentewerken tot het lidmaatschap van een vakvereniging te verplichten, met retro-acta: correspondentie betreffende dergelijke plannen van de burgemeester van Wassenaar, 1930-1935. 1943; 159; 1 omslag
  - Stukken betreffende de samenstelling van een artikel voor het Amerikaanse weekblad "Knickerbocker" getiteld: "Nederland aan de wederopbouw op sociaal gebied", 1945; 160; 1 omslag
  - Correspondentie over activiteiten van de Eenheidsvakcentrale, haar onderafdelingen en daarvan afgesplitste groeperingen, 1945-1949; 161; 1 omslag
  - Lijst van aantallan gevestigde klompenmakerijen, per gemeente, 1946; 162; 1 stuk
  - Ingekomen verzoek van de Adviescommissie inzake Administratieve Rechtspraak om een overzicht te verstrekken van de aangebrachte wijzigingen en aanvullingen in en op bestaande wetten, 1947; 163; 1 omslag
  - Correspondentie met de secretaris-generaal van de Nederlands-Belgisch-Luxemburgse Douane Unie, betreffende een vergelijking van het loonpeil tussen Nederland en België en wederkerigheidsverdrag inzake sociale verzekering, 1947; 164; 1 omslag
  - Concepten van brieven, bestemd voor verzending door het ministerie van Buitenlandse Zaken, houdende overzichten van de loonpolitiek in Nederland met doorslagen, 1948; 165; 1 omslag
  - Stukken betreffende de sociale aspecten van de klasse-indeling van gemeenten, 1948-1949; 166; 1 omslag
- Gedeponeerd archief., D.
  - Stukken afkomstig van A.W. Quint, lid van de Hooge Raad van Arbeid en ambtenaar op de afdeling Arbeidsverhoudingen, 1946-1948; 167-171; 5 stukken 1 omslag
    - Ingekomen rapport van de Hooge Raad van Arbeid houdende een overzicht van hun adviezen inzake diverse voorontwerpen van wet op het verbindend en onverbindendverklaren van diverse C.A.O.'s, 1940-1941, 167; 1 stuk
    - Ingekomen boekenlijst van het college van Rijksbemiddelaars, november 1946, 168; 1 stuk
    - Ingekomen rapport van het college van Rijksbemiddelaars, houdende een overzicht van hun activiteiten in de maand november 1947, 1947, 169; 1 stuk
    - Concept van een artikel voor een collectieve uitgave over de invoering van de Tafthartley wet in de Verenigde Staten, 1947, 170; 1 omslag
    - Krantenknipsels over de grammafoonplaten-industrie in de Verenigde Staten 1947, 1948, 171; 2 stukken
- Aanhangsel, E.
  - Stukken betreffende de Havenstaking in Amsterdam en Rotterdam in 1946. Fotocopieën., 1971; 172; 1 omslag
- SUPPLEMENT, F.
  - Algemene agenda's, 1942-1949; 173-181; 9 delen
    - 1942, 173
    - 1943, 174
    - 1944, 175
    - 1945, 176
    - 1946, 177; 1e halfjaar
    - 1946, 178; 2e halfjaar
    - 1947, 179
    - 1948, 180
    - 1949, 181
  - Klappers, 1942, 1943, 1944, 1945; 182; 1 deel
  - Zakenklappers, 1946-1948; 183-185; 3 delen
    - 1946, 183
    - 1947, 184
    - 1948, 185
  - Klapper ingekomen stukken, 1949; 186; 1 deel
  - Klapper uitgaande stukken, 1949; 187; 1 deel
  - Hinderwetagenda's, 1945-1949; 188-189; 2 delen
    - 1945-1948, 188
    - 1949, 189
  - Agenda betreffende de uitvoering van de Stoomwet, 1947; 190; 1 deel